# 该怎么看劳务派遣？

提问人：勤劳的蜜蜂啊 时间：2017-04-06 16:07:55
感觉劳务派遣挺有争议的，我该怎么看待劳务派遣呢

回答人：chenyiwei
关于劳务派遣的会计处理问题（主要是用工单位方面），可参考《瑞华研究 2010 ～ 2016 汇编》之“问题1-4-8（企业对劳务派遣人员薪酬的核算和列报）”。